【裁判字號】    89,易,14
【裁判日期】    890229
【裁判案由】    竊盜等
【裁判全文】
臺灣士林地方法院刑事判決                            八十九年度易字第一四號
    公  訴  人  臺灣士林地方法院檢察署檢察官
    被      告  乙○○
右列被告因竊盜等案件，經檢察官聲請簡易判決處刑 (八十八年度偵字第九九六二號
)，本院內湖簡易庭認不宜以簡易判決處刑，應適用通常程序審理，本院判決如左：
    主  文
乙○○意圖為自己不法之所有，而侵占遺失物，處罰金壹仟元，如易服勞役，以佰
元折算壹日。
被訴竊盜部分無罪；其他被訴侵入住宅部分公訴不受理。
    事  實
一、乙○○意圖為自己不法之所有，於民國八十八年九月二十二日晚上某時許，在台
    北縣汐止市橫科地區拾獲張義昌所遺失之0000000000號行動電話晶片
    （編號000000000000之九號）乙片，並予侵占入己。嗣於同年九月
    二十五日上午五時許，為躲避他人之追打而侵入位於台北市○○區○○路三五一
    巷三十弄三十號五樓（侵入住宅部分已撤回告訴）甲○○○住處，於同日上午八
    時許為吳女發現而報警查獲。
二、案經被害人甲○○○訴由台北市政府警察局內湖分局移送臺灣士林地方法院檢察
    署檢察官聲請簡易判決處刑。
    理  由
壹、有罪部分：
一、右開犯罪事實，業據被告乙○○於警訊時、偵查中及本院審理時供承不諱，核與
    被害人張義昌於警訊時指訴之情節相符，並有物認領保管收據一紙附卷可憑，
    被告犯行，事證明確，應依法論科。
二、核被告乙○○所為係犯刑法第三百三十七條之侵占遺失物罪。爰審酌被告因一時
    貪念而侵占他人遺失之物，惟於犯罪後均坦承犯行不諱，態度良好，且所侵占之
    物已由被害人領回等情，量處如主文所示之刑，並諭知易服勞役之折算標準示懲
    。
貳、無罪部分：
一、聲請簡易判決處刑意旨以：被告於八十八年九月二十五日上午八時許，侵入位於
    台北市○○路三五一巷三十弄三十號五樓甲○○○住處，予以翻箱倒櫃之際，為
    吳女發現並訴警究辦。案經被害人甲○○○訴由台北市政府警察局內湖分局移送
    偵辦。因認被告乙○○係犯刑法第三百二十條第一項、第三項竊盜未遂罪嫌。
二、訊據被告乙○○固坦承於八十八年九月二十五日上午五時許，有侵入前揭被害人
    甲○○○住處之事實，惟辯稱：伊之前因在汐止橫科地區與人發生口角，他們騎
    機車追伊，伊機車就停在南港後搭計程車去新明路躲，伊進入被害人甲○○○住
    處後方之儲藏室是要休息，並未竊取東西等語。公訴人認被告涉有上開罪嫌，無
    非係以被害人甲○○○於警訊時曾說有發現被告在儲藏室內翻箱倒櫃，認被告已
    著手於竊盜之犯行而未遂為論據。
三、按犯罪事實應依證據認定之，無證據不得推定其犯罪事實。又不能證明被告犯罪
    者，應諭知無罪之判決，刑事訴訟法第一百五十四條、第三百零一條第一項分別
    定有明文。經查，本件是甲○○○之先生要到屋後開瓦斯煮東西，發現被告乙○
    ○在該堆置雜物之倉庫（儲藏室），從該處無法直接進入吳女家中，被告告訴吳
    女之先生說他被人追殺，所以才逃到那裡，被告並沒有在那裡翻箱倒櫃，因為那
    裡只放一些工具，他拿那些東西也沒用等情，已據被害人甲○○○到庭陳明，參
    諸被告既於九月二十五日上午五時許即進入甲○○○之住處，果其有竊盜之犯意
    ，理應即刻著手行竊，並乘未經發現之際迅速離開，豈有一直滯留該處至上午八
    時許待屋主起床發現之理，故被告所辯無竊盜之犯意尚屬可採。此外，另查無其
    他證據足認被告有何竊盜犯行，自應諭知無罪之判決。
、不受理部分：
一、聲請簡易判決處刑意旨以被告乙○○於八十八年九月二十五日上午八時許，侵入
    位於台北市○○路三五一巷三十弄三十號五樓甲○○○住處，認被告犯有侵入住
    宅罪嫌（起訴書漏引刑法第三百零六條）。
二、按告訴乃論之罪，告訴人於第一審辯論終結前得撤回其告訴，又告訴經撤回者，
    應諭知不受理之判決，刑事訴訟法第二百三十八條第一項、第三百零三條第三款
    分別定有明文。
三、查本件告訴人甲○○○告訴被告侵入住宅案件，為刑法第三百零六條之罪，依同
    法第三百零八條第一項之規定，須告訴乃論。茲據告訴人甲○○○撤回告訴，依
    照首開說明，自應為不受理判決之諭知。
據上論斷，應依刑事訴訟法第四百五十二條、第二百九十九條第一項前段、第三百零
一條第一項前段、第三百零三條第三款、刑法第三百三十七條、第四十二條第二項，
罰金罰鍰提高標準條例第一條前段、第二條判決如主文。
本案經檢察官徐文豪到庭執行職務
中    華    民    國      八十九      年      二      月    二十九      日
                                  臺灣士林地方法院刑事第二庭
                                      法  官  許  永  煌
右正本證明與原本無異。
如不服本判決，應於判決送達後十日內，向本院提出上訴狀。
                                      書記官  黃  秀  雲
中    華    民    國      八十九      年      三      月      二        日


司法院資訊處製作；財團法人民間司法改革基金會備份。
